臺灣士林地方法院刑事判決　　　　　　　 96年度易字第938號
公　訴　人　臺灣士林地方法院檢察署檢察官
被　　　告　甲○○　○○○　○.
　　　　　　　　　　越南
　　　　　　　　　　原居臺北市.
上列被告因竊盜案件，經檢察官提起公訴（96年度偵緝字第682
號），被告於本院準備程序為有罪陳述，爰行簡式程序審理，並
判決如下：
    主  文
甲○○  ○○○  ○○○（中文譯名：陶氏貳）竊盜，處有期徒刑肆月，
如易科罰金，以新臺幣壹仟元折算壹日，並於刑之執行完畢或赦
免後，驅逐出境。
    事  實
一、甲○○ ○○○ ○○○ （中文譯名：陶氏貳）係越南國籍人民，自民
    國（下同）93年間起受僱於丙○○，在臺北市○○○路5 巷
    8 號3 樓擔任監護工，竟意圖為自己不法所有，於95年7 月
    15日上午6 時30分許，自上址丙○○之夫乙○○臥房抽屜內
    竊取現金新臺幣（下同）5 萬元，並將屋內之皮箱、鑰匙取
    走，得手後即逃逸不知去向，嗣96年5 月16日始為警循線查
    獲。
二、案經臺北市政府警察局士林分局報請臺灣士林地方法院檢察
    署檢察官偵查起訴。
    理  由
一、本件被告甲○○ ○○○ ○○○ 所犯並非死刑、無期徒刑、最輕本刑
    為3 年以上有期徒刑之罪或高等法院管轄第一審案件，而於
    準備程序進行中，被告先就被訴事實為有罪之陳述，經本院
    告知簡式審判程序之旨，並聽取公訴人、被告之意見後，進
    行簡式審判程序，合先敘明。
二、上揭犯罪事實，業據被告甲○○ ○○○ ○○○ 於本院審理時坦承不
    諱，核與證人丙○○證述財物遭竊之情節相符。雖被告另辯
    稱所竊得之金錢並未達5 萬元云云，惟證人丙○○證稱：該
    筆現金係準備用以繳稅等語（見本院卷第23頁），準此，證
    人對於該筆現款既有特定之用途，應無誤記數額之可能，被
    告此部分所辯應屬避重就輕之詞，尚難採信。本件事證明確
    ，被告犯行洵堪認定，應依法論科。
三、核被告所為，係犯刑法第320 條第1 項之竊盜罪。爰審酌被
    告受僱來臺擔任監護工，未能把握機會努力工作，竟乘機竊
    取僱主之財物，致使僱主損失不貲，且迄今未賠償僱主之損
    失，及其犯罪之動機、目的、手段，智識程度，與犯罪後尚
    能坦承犯行，饒有悔意，態度尚稱良好等一切情狀，量處如
    主文所示之刑，並諭知易科罰金之折算標準，以示懲儆。再
    被告係越南國籍人民，有外勞居留資料查詢─明細內容顯示
    畫面、法務部外勞動態資訊連結作業資料等件在卷可稽，其
    於來臺工作期間犯本件之罪，已不符來臺之目的，且係被通
    緝到案，又無固定之住居所，爰宣告於刑之執行完畢或赦免
    後予以驅逐出境。
據上論斷，應依刑事訴訟法第273 條之1 第1 項、第299 條第1
項前段，刑法第320 條第1 項、第41條第1 項、第95條，刑法施
行法第1 條之1 ，判決如主文。
本案經檢察官陳國鳴到庭執行職務。
中　　華　　民　　國　　96　　年　　6 　　月　　26　　日
                  刑事第二庭法  官  謝靜恒
上正本證明與原本無異。
如不服本判決，應於判決送達後10日內，向本院提出上訴狀。
                            書記官  陳韻如
中　　華　　民　　國　　96　　年　　6 　　月　　26　　日
附錄法條
刑法第320 條第1 項
意圖為自己或第三人不法之所有，而竊取他人之動產者，為竊盜
罪，處 5年以下有期徒刑、拘役或5 百元以下罰金。
